da: Isenkram > Redskaber > Stiger og stilladser: Stigevogne; Stiger; Stilladser; Trappestole; Arbejdsplatforme
it: Articoli di ferramenta > Utensili > Scale e ponteggi: Carrelli con scale; Scale; Ponteggi; Sgabelli a gradini; Piattaforme di lavoro
tr: Hırdavat > Aletler > Merdivenler ve Yapı İskeleleri: Tekerlekli Merdivenler; Taşınır Merdivenler; Yapı İskeleleri; Basamaklı Tabureler; Çalışma Platformları
es: Bricolaje > Herramientas > Escaleras y andamios: Escaleras sobre ruedas; Escaleras de mano; Andamiaje; Taburetes escaleras; Plataformas de trabajo
cs: Kutilství a řemeslo > Nářadí a nástroje > Žebříky a lešení: Vozíky se stupátky; Žebříky; Lešení; Stoličky; Pracovní plošiny
bg-BG: Железария > Инструменти > Стълби и скелета: Колички със стълба; Стълби; Скеле; Столче за стъпване; Работни платформи
nl: Bouwmaterialen > Gereedschap > Ladders en bouwsteigers: Ladderwagens; Ladders; Bouwsteigers; Keukentrapjes; Steigers
hr-HR: Željezarija > Alati > Ljestve i skele: Kolica s ljestvama; Ljestve; Skele; Stolci s ljestvama; Radne platforme
lt-LT: Techninė įranga > Įrankiai > Kopėčios ir pastoliai: Kopėčių vežimėliai; Kopėčios; Pastoliai; Pasilipimo taburetės; Darbo platformos
pt-PT: Equipamento > Ferramentas > Escadas e andaimes: Carrinhos escada; Escadas; Andaimes; Escadotes; Plataformas de trabalho
zh-CN: 五金/硬件 > 工具 > 梯子/脚手架: 折叠梯车; 梯子; 脚手架; 梯凳; 工作平台
ro-RO: Feronerie > Unelte > Scări și schele: Cărucioare cu scară; Scări; Schele; Taburete pentru urcare; Platforme de lucru
zh-TW: 硬體 > 工具 > 梯子和鷹架: 階梯車; 階梯; 鷹架; 階梯椅凳; 工作平台
th: ฮาร์ดแวร์ > เครื่องมือ > บันไดและนั่งร้าน: บันไดรถเข็น; บันได; นั่งร้าน; ม้านั่งบันได; แพลตฟอร์มนั่งร้าน
el: Υλικά κατασκευών > Εργαλεία > Σκάλες & σκαλωσιές: Καρότσια σκάλας; Κινητές σκάλες; Σκαλωσιές/ικριώματα; Σκαμνιά με σκαλοπάτια; Πλατφόρμες εργασίας
pt-BR: Ferragens > Ferramentas > Escadas e andaimes: Escadas com rodinhas; Escadas de mão; Andaimes; Banquinhos de apoio; Plataformas de trabalho
vi: Phần cứng > Công cụ > Thang & Giàn giáo: Thang có bánh lăn; Thang; Giàn giáo; Ghế tập đi; Bục kê nâng tải
sl-SI: Gradbena oprema > Orodja > Lestve in gradbeni odri: Vozički z lestvijo; Lestve; Gradbeni odri; Stopnice; Delovne ploščadi
nb: Maskinvare > Verktøy > Stiger og stillaser: Stigevogner; Stiger; Stillaser; Gardintrapper; Arbeidsplattformer
en: Hardware > Tools > Ladders & Scaffolding: Ladder Carts; Ladders; Scaffolding; Step Stools; Work Platforms
ru: Оборудование и технические изделия > Инструменты > Лестницы и строительные леса: Тележки с лестницей; Лестницы; Строительные леса; Табуреты-стремянки; Рабочие подмости
fr: Quincaillerie > Outils > Échelles et échafaudages: Chariots à échelle; Échelles; Échafaudages; Tabourets-escabeaux; Plateformes de travail
ja: DIY用品 > 工具 > はしご・足場: はしごカート; はしご; 足場; 踏み台・ステップ; 作業足場
ko: 철물 > 도구 > 사다리/비계: 사다리 카트; 사다리; 비계; 디딤대; 작업 플랫폼
sk-SK: Náradie > Nástroje > Rebríky a lešenia: Rebríkové vozíky; Rebríky; Lešenie; Schodíky; Pracovné plošiny
fi: Rakentaminen > Työkalut > Tikkaat ja rakennustelineet: Tikaskärryt; Tikkaat; Rakennustelineet; Astinjakkara; Työskentelytasot
pl: Sprzęt > Narzędzia > Drabiny i rusztowania: Drabinowe schody jezdne; Drabiny; Rusztowania; Podesty; Platformy robocze
de: Heimwerkerbedarf > Werkzeuge > Leitern & Gerüste: Leiterwagen; Leitern; Gerüste; Tritthocker; Arbeitsplattformen
sv: Metallprodukter > Verktyg > Stegar och plattformar: Stegvagnar; Stegar; Plattformar; Trappstolar; Arbetsplattformar
hu: Hardver > Szerszámok > Létrák és állványzatok: Létrás kocsik; Létrák; Állványzat; Lépcsős fellépők; Munkaplatformok